# 关于应收款项融资

提问人：不忘初心 3 时间：2022-03-18 10:26:20
陈老师，您好。想请教一下。对企业持有的“9+6”银行承兑汇票，企业既以收取合同现金流量为目标，又以出售为目标。但对于 2021 年内出票，截止 2021 年 12 月 31 日已经到期，但尚未收到款项仍由企业持有的 9+6 银行承兑汇票，是否需要重分类至 应收款项融资呢？
这个结论是否正确：“对于截止 2021 年 12 月 31 日尚未到期，正常持有，且为“9+6”的银行承兑票据，既以收取合同现金流量为目标，又以出售为目标，才需要重分类至应收款项融资。

回答人：chenyiwei
这种情况不需要重分类到应收款项融资。金融资产重分类的条件是相当严格的。
“对于截止 2021 年 12 月 31 日尚未到期，正常持有，且为“9+6”的银行承兑票据，既以收取合同现金流量为目标，又以出售为目标，才需要重分类至应收款项融资。”这个观点基本合理。